【裁判字號】    97,易,1431
【裁判日期】    970819
【裁判案由】    違反毒品危害防制條例
【裁判全文】
臺灣彰化地方法院刑事判決              97年度易字第1431號
公  訴  人  臺灣彰化地方法院檢察署檢察官
被      告  甲○○
                      號
                    （另案於臺灣彰化監獄執行中）
上列被告因毒品危害防制條例案件，經檢察官聲請簡易判決處刑
（97年度毒偵字第2210號），本院彰化簡易庭認為不宜逕以簡易
判決處刑，移往本院刑事庭，被告於本院審判程序中自白犯罪，
本院認有刑事訴訟法第273 條之1 第1 項之情形，改依簡式審判
程序，茲審理判決如下：
        主  文
甲○○施用第二級毒品，累犯，處有期徒刑柒月。
    事  實
一、甲○○前於民國（下同）93年間，因施用毒品案件，經本院
    以93年度毒聲字第57號裁定送觀察、勒戒後，認無繼續施用
    毒品之傾向，於93年2 月11日執行完畢釋放，並由臺灣彰化
    地方法院檢察署檢察官以93年度毒偵字第204 號為不起訴處
    分確定；又於95年間，因連續施用第一、二級毒品案件，經
    本院以95年度訴字第829 號判決分別判處有期徒刑8 月、7
    月，並定應執行刑為有期徒刑1 年2 月確定，嗣經本院依中
    華民國96年罪犯減刑條例裁定減刑後，甫於96年7 月15日縮
    短刑期執行完畢（並自96年7 月16日起至96年7 月30日止接
    續執行另案竊盜罪所判處且經減刑之拘役15日，而於96年7
    月31日執行完畢出監）。詎其仍不知悔改，復基於施用第二
    級毒品之犯意，於97年5 月18日下午6 時許，在彰化縣福興
    鄉○○村○○路與台76線公路路口處旁，以將甲基安非他命
    置於鋁箔紙上火燒烤吸食其煙之方式，施用第二級毒品甲基
    安非他命1 次。嗣於97年5 月20日下午1 時許，為警持搜索
    票在其位於彰化縣福興鄉○○村○○路○ 段736 巷35號居所
    處查獲，並扣得玻璃管1 支，並經其同意採集尿液送驗後，
    結果呈安非他命、甲基安非他命陽性反應，始查悉上情。
二、案經彰化縣警察局鹿港分局報請臺灣彰化地方法院檢察署檢
    察官偵查起訴。
    理  由
一、按除被告所犯為死刑、無期徒刑、最輕本刑為3 年以上有期
    徒刑之罪或高等法院管轄第一審案件者外，於刑事訴訟法第
    273 條第1 項程序進行中，被告先就被訴事實為有罪之陳述
    時，審判長得告知被告簡式審判程序之旨，並聽取當事人、
    代理人、辯護人及輔佐人之意見後，裁定進行簡式審判程序
    ，刑事訴訟法第273 條之1 第1 項定有明文。本件被告甲○
    ○所犯係死刑、無期徒刑、最輕本刑為3 年以上有期徒刑或
    高等法院管轄第一審案件以外之罪，並於本院行準備程序時
    就被訴事實為有罪之陳述，本院改依簡式審判程序審理，先
    予敘明。
二、上揭犯罪事實，業據被告甲○○於警詢及偵查、本院審理時
    坦承無訛，且其於97年5 月20日為警查獲後所採集之尿液，
    經送鑑驗結果，確實呈甲基安非他命、安非他命陽性反應，
    此有彰化縣警察局鹿港分局委託檢驗尿液代號與真實姓名對
    照表及詮昕科技股份有限公司97年6 月2日報告編號0000000
    0 號濫用藥物尿液檢驗報告各1 紙附卷可稽；而扣案之玻璃
    管1 支，被告據甲○○於本院審理時供述乃以前用以吸食甲
    基安非他命之用，足認被告之自白應與事實相符。另查，被
    告曾於93年間，因施用毒品案件，經本院裁定送觀察、勒戒
    後，認無繼續施用傾向，於93年2 月11日執行完畢釋放，有
    臺灣高等法院被告前案紀錄表及臺灣彰化地方法院檢察署刑
    案資料查註紀錄表各1 份在卷可參，被告顯係觀察勒戒執行
    完畢釋放後，5 年內再犯毒品危害防制條例第10條第1 項之
    罪，依同條例第23條第2 項規定，應依法論科。本件犯罪事
    證明確，被告前開犯行洵堪認定。
三、按甲基安非他命係毒品危害防制條例所定之第二級毒品，不
    得非法施用。是被告甲○○所為，核係犯毒品危害防制條例
    第10條第2 項之施用第二級毒品罪。被告於施用前持有第二
    級毒品甲基安非他命之低度行為，為施用之高度行為所吸收
    ，不另論罪。又查，被告於95年間，因連續施用第一、二級
    毒品，經本院於95年7 月14日以95年度訴字第829 號判決分
    別判處有期徒刑8 月、7 月，應執行有期徒刑1 年2 月確定
    ，嗣經同法院以96年度聲減字第720 號裁定減刑為有期徒刑
    4 月、3 月15日，應執行有期徒刑7 月確定，甫於96年7 月
    15日縮短刑期執行完畢（並自96年7 月16日起至96年7 月30
    日止接續執行另案竊盜罪所判處且經減刑之拘役15日，而於
    96年7 月31日執行完畢出監），有臺灣彰化地方法院檢察署
    刑案資料查註紀錄表及臺灣高等法院被告前案紀錄表各1 份
    在卷可憑，其受有期徒刑之執行完畢，5 年以內故意再犯本
    件有期徒刑以上之罪，為累犯，應依刑法第47條第1 項規定
    加重其刑。
四、爰審酌被告曾因施用毒品經執行觀察、勒戒後，仍未能戒斷
    其施用毒品之惡習，再犯本件施用毒品犯行，足見其雖經觀
    察、勒戒之治療程序，猶未能戒絕毒品而再次施用，惡行非
    輕，顯未能善體國家設置觀察、勒戒機構，協助毒品施用者
    戒除毒癮之良法美意，惟念及施用毒品本質上係戕害自身健
    康之行為，尚未嚴重破壞社為秩序或侵害他人權益，及其施
    用第二級毒品甲基安非他命之動機、目的、所生危害及犯罪
    後尚知坦承犯行，態度良好等一切情狀，量處如主文所示之
    刑。末查，扣案之玻璃管1 支，雖為被告所有，惟並非供本
    次施用甲基安非他命所用之物，業據被告供述在卷，爰不另
    宣告沒收，附此敘明。
據上論斷，應依刑事訴訟法第452 條、第273 條之1 第1 項、第
299 條第1 項前段，毒品危害防制條例第10條第2 項，刑法第11
條、第47條第1 項，判決如主文。
本案經檢察官張聖傳到庭執行職務。
中    華    民    國    97    年    8     月    19    日
                                      法  官  黃齡玉
以上正本證明與原本無異。
如不服本判決，應於判決送達後10日內，向本院提出上訴書狀，
上訴書狀應「敘述具體上訴理由」，並按他造當事人之人數附繕
本。「切勿逕送上級法院」。
中    華    民    國    97    年    8     月    19    日
                                      書記官  林嘉賢
毒品危害防制條例第10條
施用第二級毒品者，處 3 年以下有期徒刑。


司法院資訊處製作；財團法人民間司法改革基金會備份。
